【裁判字號】    95,家簡,18
【裁判日期】    951204
【裁判案由】    給付扶養費
【裁判全文】
臺灣臺南地方法院家事判決              95年度家簡字第18號
原告  丁○○
被告  丙○○
前當事人間請求給付扶養費事件，經本院於民國95年11月20日言
詞辯論終結，判決如下：
    主      文
被告應給付原告新台幣壹拾陸萬元， 及自民國95年8月16日起至
清償日止，依週年利率百分之五計算之利息。
被告應自民國95年8月1日起， 按月於每月最後1日前給付原告新
台幣伍仟元。
訴訟費用由被告負擔。
本判決第一項得假執行。
本判決第二項於各該給付期屆至時，各得假執行。
    事實及理由
一、原告主張：原告丁○○（女，民國○○年○○月○○日生，身分證
    統一編號：Ｚ000000000號）與被告丙○○（男，民國○○年○○
    月○日生，身分證統一編號：Ｚ000000000號） 原為夫妻關係
    ，育有3名子女甲○○ （男，民國○○年○○月○○日生，身分證
    統一編號：Ｚ000000000號）、乙○○ （男，民國○○年○月○○
    日生，身分證統一編號：Ｚ000000000號）、林伊倫（女，民
    國○○年○月○○日生，身分證統一編號：Ｚ000000000號） 均已
    成年， 兩造於民國92年11月3日離婚，並約定被告應每月給
    付原告家庭費用新台幣（下同）伍仟元，並於兩造離婚協議
    書（以下簡稱系爭離婚協議書）第1條第2項載明「家庭費用
    每月伍仟元正」，然被告僅給付原告92年11月份之家庭費用
    伍仟元後即未依約給付，經原告屢次向被告請求，被告皆置
    之不理， 爰依約請求被告給付92年12月迄95年7月止之家庭
    費用共計壹拾陸萬元，暨自起訴狀繕本送達被告翌日起至清
    償日止，按週年利率百分之五計算之利息，並願供擔保請准
    宣告假執行；及被告應自95年8月1月起於每月31日前按月給
    付原告伍千元，並於各該給付期屆至時亦請准宣告假執行等
    語。
二、被告主張：否認原告所述，該伍仟元之約定係被告支付水電
    費等家庭生活費，為保護小孩有居住的地方，並非是給予原
    告，並請求駁回原告之訴。
三、兩造不爭執事項：
（一）兩造原係夫妻關係，於92年11月3日離婚。
（二）兩造於育有3名子女。
四、得心證之理由：
（一）原告主張上情， 業據提出系爭離婚協議書影本1紙為證，
      經本院使用全戶戶籍資料查尋無誤，有全戶戶籍資料查詢
      結果5紙為證， 核與證人即兩造子女甲○○到庭證述「寫
      離婚協議（指）時，我有在現場，第二項是家庭費用伍千
      元，是爸爸每個月固定要給我媽媽伍千元。第一項的意思
      ：是若子女有在讀書，或將來嫁娶的費用都由爸爸負擔。
      剛才是媽媽所述的才對，那天爸爸有提到水電瓦斯費用等
      另外都由爸爸支付。」之情節相符（見本院95年11月20日
      言詞辯論筆錄）；雖被告以「我寫伍千元的意思是：是原
      告離婚後，可能要再嫁，或她會搬出去，那伍千元是要保
      護小孩，讓小孩有地方住。我的確只有在92年11月給付原
      告伍千元，之後就再也沒有給付原告任何金錢。」云云置
      辯（見本院95年11月20日言詞辯論筆錄），惟查，被告所
      辯與證人所證述內容明顯不符，且被告亦未另提出任何證
      據以實其說，是被告抗辯，尚難憑採。綜上，自堪信原告
      主張為真實。
（二）按系爭離婚協議書第1條第2項約定「財產之歸屬：每月費
      用每月伍仟元正」之真義既為被告應按月給付原告伍仟元
      ，業如前述，而被告復自承僅給付原告92年11月應給付之
      伍仟元， 則原告主張被告自92年12月起至95年7月止已有
      32月未給付每月伍仟元應給付原告之家庭費用，合計壹拾
      陸萬元乙節，即堪信為真實。從而，原告依系爭離婚協議
      書第1條第2項約定，請求被告應給付原告壹拾陸萬元，暨
      自起訴狀繕本送達被告翌日 之95年8月16日起至清償日止
      ，依週年利率百分之五計算之利息，及請求被告應自95年
      8月1日起按月於每月最後1日 （原告聲明為每月31日，應
      係指每月最後1日） 前給付原告伍仟元，為有理由，應予
      准許。
（三）本件判決基礎已臻明確，兩造其餘攻擊、防禦方法與舉證
      ，經審核結果並不能動搖該基礎，且與本件事實之認定無
      涉，均毋庸再予審酌，附此敘明。
（四）假執行方面：本判決第一項，係就民事訴訟法第427條第1
      項訴訟適用簡易程序所為被告敗訴之判決， 依同法第389
      條第1項第3款之規定，應依職權宣告假執行；而原告聲請
      願供擔保請求宣告假執行，並無命原告供擔保之必要，附
      此敘明。又本判決第二項，屬民事訴訟法第427條第2項第
      8款所謂「其他定期給付涉訟」類型之情形，依同法第389
      條第1項第3款規定，亦應依職權宣告假執行。
五、結論：原告之訴，為有理由， 依民事訴訟法第78條、第389
    條第1項第3款、第5款，判決如主文。
中    華    民    國    95    年    12    月    4     日
                      家事法庭    法  官  王 獻 楠
以上正本係照原本作成。
如對本判決上訴，須於收受判決正本送達後20日內向本院提出上
訴狀，並繳納上訴費及附具繕本。
中    華    民    國    95    年    12    月    4     日
                                  書記官  蘇 玲 錦


司法院資訊處製作；財團法人民間司法改革基金會備份。
